【裁判字號】    87,訴,923
【裁判日期】    890217
【裁判案由】    偽造貨幣
【裁判全文】
臺灣桃園地方法院刑事判決                          八十七年度訴字第九二三號
    公  訴  人  臺灣桃園地方法院檢察署檢察官
    被      告  丙○○
    指定辯護人  本院公設辯護人  沈芳萍
右列被告因偽造貨幣案件，經檢察官提起公訴（八十七年度偵字第九ｏ七一號），本
院判決如左：
        主  文
丙○○意圖供行使之用而收集偽造之通用紙幣，累犯，處有期徒刑壹年。
扣案之偽造千元紙幣貳張（紙幣編號均為ＣＮ三三二九五六ＢＸ）均沒收。
        事  實
一、丙○○前於民國八十四年七月間因違反麻醉藥品管理條例案件，經法院判處有期
    徒刑六月確定，於八十四年九月二十九日易科罰金執行完畢（構成累犯）。詎乙
    ○○（同案被告另行審結）意圖供行使之用，於民國八十七年二、三月間，在新
    竹縣竹東鎮境內，向綽號「二佰」之不詳真實姓名成年男子以新台幣（下同）二
    千元價錢購買偽造之新台幣千元紙幣六張而收集之，其中一張被乙○○撕毀，另
    於八十七年六月二十日，在桃園縣中壢市境內，將其中二張偽造千元紙幣交付予
    知情且意圖供行使用之丙○○收集置於皮夾內俟機使用。嗣八十七年六月二十二
    日晚上十一時三十分許，在桃園縣龍潭鄉○○路龍潭農會前，經警查獲丙○○，
    並於其皮夾內扣得所收集之前揭千元偽鈔。再循線於翌日凌晨零時三十分許，在
    桃園縣中壢市○○路○段四０七號前，查獲甲○○（同案被告另行審結）並於其
    身上扣得千元偽鈔三張及與本案無關之安非他命二包（毛重一．六公克），又於
    該四ｏ七號十樓ｏｏ五室處所查獲乙○○，並扣得與本案無關之玻璃球吸食器二
    個、吸管四支、分裝器一支、安非他命一小包（微量）及一小瓶（保濟丸瓶裝，
    微量）。
二、案經桃園縣警察局平鎮分局報請台灣桃園地方法院檢察署檢察官偵查起訴。
        理  由
一、右揭事實，訊據被告丙○○對被查獲千元偽鈔二張坦承不諱，惟否認係同案被告
    乙○○所交付，辯稱係某名叫〞阿勇〞成年男子先前在新竹縣關西鎮向其借三千
    元，事後在中壢市○○路某遊樂場內返還二千元，不知係偽鈔，無供行使用之意
    圖，時間均不記得云云。惟查：(一)被告丙○○係於八十七年六月二十二日二十三
    時三十分許，在桃園縣龍潭鄉○○路龍潭農會前為警員查獲，嗣在其皮夾內扣得
    該偽造千元紙幣二張；並於其皮夾內扣得所收集之前揭千元偽鈔。循線於翌日凌
    晨零時三十分許，在桃園縣中壢市○○路○段四ｏ七號前，查獲被告甲○○並於
    其身上扣得千元偽鈔三張及與本案無關之安非他命二包（毛重一．六公克），又
    於該四ｏ七號十樓一ｏｏ五室處所查獲被告乙○○，並扣得與本案無關之玻璃球
    吸食器二個、吸管四支、分裝器一支、安非他命一小包及一小瓶（保濟丸瓶裝，
    均微量）等情，有搜索扣押證明筆錄可參。又該查扣之千元紙幣經桃園縣警察局
    平鎮分局送台灣銀行鑑驗結果，確定屬偽鈔，亦有桃園縣警察局平鎮分局八十八
    年十一月九日平警分刑字第二一六ｏ三號函附截留偽造新台幣券幣通報單一份在
    卷足稽。(二)被告乙○○於警訊中承認被告丙○○身上所查獲之千元偽鈔二張係其
    所交付無誤，且係向新竹地區綽號「二百」不詳真實姓名男子以真鈔一千元換三
    張千元偽鈔等（詳偵查卷第三十頁），於偵訊仍稱印象中有給丙○○二張偽鈔等
    語（詳偵查卷第四七頁），若非實情，被告乙○○實無承認該二張千元偽鈔係其
    所有，再將之交付予被告丙○○而為對己不利陳述之必要。被告丙○○被查扣之
    千元偽鈔，其編號均為ＣＮ三三二九五六ＢＸ號，號碼相同，苟係真鈔，該二張
    紙鈔之號碼根本不可能會相同！故被告丙○○應係知悉該二張千元紙鈔屬於偽造
    之紙鈔。又被告丙○○辯稱係綽號〞阿勇〞友人為返還債務而交付云云，卻不能
    說出該名〞阿勇〞者之姓名、地址及連絡方式，此點顯與社會情理不符，且該〞
    阿勇〞者以交付偽鈔，當作清償債務行為而欺瞞被告，被告竟未立即向〞阿勇〞
    者追索，亦與情理相悖。苟被告無將偽鈔當作真鈔，交易流通使用之意圖，其於
    收受偽鈔後，豈有將之置於皮夾內之理？故被告丙○○辯稱無行使之意圖云云，
    即難採信。本件事證明確，被告丙○○犯行，洵堪認定。
二、核被告丙○○所為，係犯刑法第一百九十六條第一項之意圖供行使之用而收集偽
    造通用紙幣罪。其具如事實欄所示之前案犯罪科刑及執行紀錄，有台灣高等法院
    檢察署刑案紀錄簡覆表一份附卷可參，其經有期徒刑執行完畢後，五年內再犯有
    期徒刑以上之本罪，為累犯，應加重其刑。又被告丙○○意圖供行使之用而收集
    之千元偽鈔只有二張，數量不多，且收集之時間甚短，對社會金融秩序之危害非
    鉅，而刑法第一百九十六條第一項之罪，其法定刑為「三年以上十年以下有期徒
    刑，得併科五千元以下罰金」，縱科以法定之最低度刑即三年有期徒刑，仍屬過
    重，衡量本案犯罪所生危害及保護法益等情狀，認其情可憫，爰引刑法第五十九
    條規定酌量減輕其刑。爰審酌被告犯罪動機、目的、行為手段、所生危害及犯罪
    後態度等一切情狀，而量處如主文第一項所示之刑。另扣案之偽造紙幣二張（編
    號均為ＣＮ三三二九五六ＢＸ）依刑法第二百條規定宣告沒收之。
據上論斷，應依刑事訴訟法第二百九十九條第一項前段、刑法第一百九十六條第一項
、第四十七條、第五十九條、第二百條、罰金罰鍰提高標準條例第一條前段判決如主
文。
本案經檢察官王怡菁到庭執行職務。
中      華      民      國      八十九    年    二      月    十七    日
                                臺灣桃園地方法院刑事第三庭
                                    法  官
右正本證明與原本無異。
如不服本判決，應於判決送達後十日內，向本院提出上訴狀。
                                    書記官  □  □  □
中      華      民      國      八十      年    □□    月    □□    日
附論罪科刑依據之法條：
刑法第一百九十六條第一項：


司法院資訊處製作；財團法人民間司法改革基金會備份。
